臺灣高等法院刑事判決　　　　　　　　95年度上訴字第4070號
上　訴　人
即　被　告　甲○○
指定辯護人　本院公設辯護人　乙○○
上列上訴人因違反槍砲彈藥刀械管制條例案件，不服台灣新竹地
方法院95年度訴字第497號，中華民國95年9月29日第一審判決（
起訴案號：台灣新竹地方法院檢察署95年度偵字第2600號）提起
上訴，本院判決如下：
    主  文
上訴駁回。
    事  實
一、甲○○於民國92年3、4月間某日，未經許可，在新竹縣關西
    鎮東光里5鄰16張171號之1住處內，受姓名年籍不詳綽號「
    阿明」之成年男子所託，代為寄藏可發射子彈具有殺傷力之
    土造單管霰彈槍乙枝（槍枝管制編號：0000000000號），將
    之藏放於上開住處。嗣警接獲線報，於95年4月28日12時30
    分許，於其住處查獲，並扣得土造單管霰彈槍乙枝。
二、案經新竹市警察局移請台灣新竹地方法院檢察署檢察官偵查
    起訴。
    理  由
一、上揭犯罪事實，業據被告甲○○於警詢、偵查及本院審理時
    坦承不諱（見偵查卷第6頁、第7頁、第32頁、第37頁，原審
    卷第10頁、第27頁、第28頁，本院96年1月16日審判筆錄第4
    頁），並經接獲線報前往查獲之新竹市警察局刑事警察大隊
    偵一隊小隊長江武勝於原審結證屬實（見原審卷第23頁至第
    25頁）。本件並有槍枝1把扣案可佐，該扣案槍枝送請內政
    部警政署刑事警察局鑑定結果，認送驗槍枝1把（槍枝管制
    編號：0000000000號），係土造單管霰彈槍，機械性能良好
    ，可擊發適用子彈（拉放撞針方式），具有殺傷力等情，有
    該局於95年5月17日刑鑑字第0950065184號槍彈鑑定書存卷
    可考（見偵查卷第40頁至第42頁）。被告寄藏具殺傷力之土
    造單管霰彈槍之犯行，罪證明確，堪予認定，自應依法論科
    。
二、按槍砲彈藥刀械管制條例第4條所列之槍砲、彈藥，依同條
    例第5條規定，非經中央主管機關許可，不得製造、販賣、
    運輸、轉讓、出租、出借、持有、寄藏或陳列。被告所持有
    之土造單管霰彈槍，係屬槍砲彈藥刀械管制條例第4條第1款
    所稱之其他可供發射子彈具有殺傷力之槍砲。核被告所為，
    係違反槍砲彈藥刀械管制條例第8條第4項之未經許可寄藏其
    他可發射子彈具有殺傷力之土造單管霰彈槍罪。寄藏受人委
    託代為保管，其保管本身所為之持有，係寄藏之當然結果，
    不另論以持有罪（最高法院74年臺上字第3400號判例意旨參
    照）。又未經許可寄藏、持有槍枝，乃行為繼續，亦即一經
    持有槍枝、子彈，犯罪即已成立，其完結須繼續至持有行為
    終了之時，為行為之繼續。其犯罪之完結，須繼續至寄藏行
    為終了之時。槍砲彈藥刀械管制條例係於94年1月26日修正
    公布施行，刪除原槍砲彈藥刀械管制條例第11條，將第11條
    第4項移入第8條第4項，被告雖自92年3、4月，即開始寄藏
    槍枝，惟寄藏行為繼續至95年4月28日被查獲時為止，已在
    法律修正後，自應依修正後法律論處。又被告犯罪行為後，
    94 年2月2日修正公布，95年7月1日施行之刑法，有關罰金
    刑易服勞役之折算標準規定，修正前刑法第42條第2項前段
    規定：易服勞役以1元（指銀元）以上3元以下折算1日，依
    被告行為時之罰金罰鍰提高標準條例第2條前段之規定，將
    其原定數額提高為100倍折算1日，即依被告行為時之法律，
    其易服勞役之折算標準，應以銀元100元即新臺幣300元以上
    ，銀元300元即新臺幣900元以下折算1日，惟修正後刑法第
    42條第3項前段規定：易服勞役以新臺幣1,000元、2,000元
    或3,000元折算1日。經比較結果，以修正後刑法之規定較有
    利於被告。至修正前刑法第33條第5款規定：「主刑之種類
    如左：五、罰金：1元（指銀元）以上」，修正後刑法第33
    條第5款規定：「主刑之種類如下：五、罰金：新臺幣1,000
    元以上，以百元計算之」，雖以修正前法律較有利於被告。
    惟綜合修正前、後之比較，非僅向來刑事實務鮮少諭知最低
    刑度之罰金刑，且罰金刑之最低刑度由1銀元即新臺幣3元提
    高為新臺幣1,000元，對被告所生最大不利程度不過新臺幣
    997 元，相較於易服勞役折算標準之修正，無論以新法所定
    法定額度即新臺幣1,000元、2,000元或3,000元折算1日，被
    告均可獲較行為時法大幅減少易服勞役日數之利益。法律應
    整體適用，不得割裂，應適用修正後裁判時之刑法予以論處
    。
三、原審基此認定，援引槍砲彈藥刀械管制條例第8條第4項，刑
    法第2條第1項但書、第11條前段、第42條第3項前段、第38
    條第1項第1款等規定。審酌被告未經許可寄藏具有殺傷力之
    槍枝，惟寄藏扣案槍枝之期間未持槍用於其他犯罪，且犯後
    坦承犯行，尚見悔意及其犯罪之目的、手段、智識程度等一
    切情狀，乃從輕量處有期徒刑3年，併科罰金新臺幣5萬元，
    罰金如易服勞役，以新臺幣1,000元折算1日。扣案可發射子
    彈具有殺傷力之土造單管霰彈槍1把（槍枝管制編號：00000
    00000號），屬違禁物，不問屬於犯人與否，應依刑法第38
    條第1項第1款規定宣告沒收。經核其認事用法，均無不合。
    被告上訴意旨，以其曾向桃園縣政府警察局平鎮分局供出槍
    枝來源係來自「魏國良」者，因而破獲，應依法減輕其刑，
    並宣告緩刑云云。惟經本院向桃園縣政府警察局平鎮分局查
    詢結果，據覆：「本分局查獲『魏國樑』涉嫌非法持有改造
    手槍及雙管霰彈槍乙案，係魏嫌因涉他案於台灣桃園地方法
    院檢察署偵查中向偵辦檢察官自白供述，復經該署宋檢察官
    文宏指揮本分局偵辦，與被告甲○○無涉」。有同局95年12
    月28日平警分刑字第0956035396號函在卷可查。經提示該函
    ，被告亦表示無意見，且坦承確係「阿明」於92年間就將槍
    寄放在其處（ 見本院96年1月16日審判筆錄第2頁、第4頁 ）
    。是被告並無依法減輕之理由。而其所宣告之刑為法定最低
    刑3年有期徒刑，亦不合緩刑宣告2年以下有期徒刑之要件，
    其上訴核無理由，應予駁回。
四、據上論斷，應依刑事訴訟法第368條，判決如主文。
本案經檢察官賴俊雄到庭執行職務。
中    華    民    國    96    年    1     月    30    日
                  臺灣高等法院刑事第十六庭
                      審判長法  官  葉騰瑞
                            法  官  吳鴻章
                            法  官  趙功恆
以上正本證明與原本無異。
如不服本判決，應於收受送達後十日內向本院提出上訴書狀，其
未敘述上訴之理由者並得於提起上訴後十日內向本院補提理由書
（均須按他造當事人之人數附繕本）。
                            書記官  張美華
中    華    民    國    96    年    1     月    30    日
附錄本案論罪科刑法條全文：
槍砲彈藥刀械管制條例第8條第4項
未經許可，持有、寄藏或意圖販賣而陳列第1 項所列槍枝者，處
3年以上10年以下有期徒刑，併科新臺幣7,000,000元以下罰金。
